臺灣板橋地方法院刑事判決　　　　　　　95年度訴字第3057號
公　訴　人　臺灣板橋地方法院檢察署檢察官
被　　　告　甲○○
上列被告因違反毒品危害防制條例案件，經檢察官提起公訴（95
年度毒偵字第6215號），嗣因被告於本院準備程序中就被訴事實
為有罪之陳述，本院告知被告簡式審判程序之旨，並聽取當事人
之意見後，由本院合議庭裁定改由受命法官獨任依簡式審判程序
進行，判決如下：
    主  文
甲○○施用第一級毒品，累犯，處有期徒刑捌月。
    事  實
一、甲○○前因施用毒品案件，經臺灣桃園地方法院以91年度毒
    聲字第3594號裁定送觀察勒戒，認有繼續施用毒品傾向，經
    該院以92年度毒聲字第89號裁定令入戒治處所強制戒治，因
    評定合格認無繼續戒治必要，經該院以92年度毒聲字第15
    29號裁定停止戒治交付保護管束，於民國92年6 月18日出戒
    治所，並於93年1 月8 日保護管束期滿未經撤銷視為強制戒
    治執行完畢，由臺灣桃園地方法院檢察署檢察官於93年2 月
    26日以93年度戒毒偵字第53號為不起訴處分確定。又因施用
    第一級毒品及持有第一級毒品案件，經本院以93年度訴字第
    677 號、93年度簡字第336 號判決分別判處有期徒刑8 月、
    3 月確定，復經本院以94年度聲字第1312號裁定應執行有期
    徒刑9 月確定，於95年2 月26日縮刑期滿執行完畢（於本案
    構成累犯）。詎猶不知悔改，於上開強制戒治執行完畢釋放
    後5 年內，復基於施用第一級毒品海洛因之犯意，於95年7
    月14日某時，在臺北縣三峽鎮白雞68之321 號其住處（起訴
    書略載為於同日晚上6 時採尿前26小時內之某時許，在不詳
    處所），以將海洛因摻水置入注射針筒後注射之方式，施用
    第一級毒品海洛因，嗣於95年7 月14日12時許，在臺北縣三
    峽鎮○○路50巷口為警查獲，並經警採集其尿液送驗呈嗎啡
    陽性反應，始悉上情。
二、案經臺北市政府警察局大同分局報告臺灣板橋地方法院檢察
    署檢察官偵查起訴。
    理  由
壹、程序方面：
    查本件被告甲○○所犯並非死刑、無期徒刑、最輕本刑為三
　　年以上有徒刑之罪或高等法院管轄第一審案件，而其於準備
　  程序進行中，被告先就被訴事實為有罪之陳述，經法官告知
    簡式審判程序之旨，並聽取公訴人及被告之意見後，本院認
    適宜改依簡式審判程序進行，爰依刑事訴訟法第273 條之1
    第1 項、第284 條之1 規定，由本院合議庭以裁定由受命法
　  官獨任進行簡式審判程序，合先敘明。
貳、實體方面：
一、上揭事實，業據被告甲○○於本院審理時坦承不諱。又被告
    為警查獲時所採其尿液送驗結果，係呈嗎啡陽性反應，此有
    臺北市政府警察局偵辦毒品案件尿液檢體委驗單（尿液檢體
    編號：021219）、台灣檢驗科技股份有限公司於95年7 月31
    日出具之濫用藥物尿液檢驗報告（報告編號為：CH/2006/70
    807） 各1 份在卷可稽。又按海洛因經注射或吸入人體後，
    約百分之八十於24小時內自尿中排出，一般而言，尿液中能
    否驗出嗎啡陽性反應與其投與量、投與途徑、採尿時間、個
　　人體質及檢測方法之靈敏度有關，國外曾有文獻報導注射6
  　毫克之海洛因鹽酸鹽，其代謝物嗎啡之平均可檢出時限約為
    26小時，業經行政院衛生署藥物食品檢驗局於81年9 月8 日
    以藥檢壹字第8114885 號函述綦詳。據上，被告之尿液經以
    氣相層析質譜儀分析法檢驗，既係呈嗎啡陽性反應，顯見被
    告應有在前揭犯罪時間施用第一級毒品海洛因之行為甚明。
    又查，被告前因違反毒品危害防制條例案件，經臺灣桃園地
　　方法院以91年度毒聲字第3594號裁定送觀察勒戒，認有繼續
  　施用毒品傾向，經該院以92年度毒聲字第89號裁定令入戒治
    處所強制戒治，因評定合格認無繼續戒治必要，經該院以92
    年度毒聲字第1529號裁定停止戒治交付保護管束，於92年6
    月18日出戒治所，並於93年1 月8 日保護管束期滿未經撤銷
    ，視為強制戒治執行完畢，由臺灣桃園地方法院檢察署檢察
    官於93年2 月26日以93年度戒毒偵字第53號為不起訴處分確
    定，此有臺灣高等法院被告前案紀錄表在卷可稽。綜上所述
    ，足認被告前經強制戒治執行完畢釋放後，五年內再犯本件
    施用第一級毒品犯行。本案事證明確，被告犯行堪以認定，
    應依法論科。
二、查海洛因屬於毒品危害防制條例第2 條第2 項第1 款所規定
    之第一級毒品，核被告所為，係犯毒品危害防制條例第10條
    第1 項之施用第一級毒品罪。被告施用前持有第一級毒品之
    低度行為，為進而施用之高度行為所吸收，不另論罪。又被
    告因施用第一級毒品及持有第一級毒品案件，經本院以93年
    度訴字第677 號、93年度簡字第336 號判決分別判處有期徒
    刑8 月、3 月確定，復經本院以94年度聲字第1312號裁定應
    執行有期徒刑9 月確定，於95年2 月26日縮刑期滿執行完畢
    ，此有上述前科表附卷可稽，被告於五年內故意再犯有期徒
    刑以上之本罪，為累犯，應依刑法第47條規定，加重其刑。
    審酌被告前曾犯施用毒品，業經強制戒治完畢，竟再為本件
    施用毒品犯行，顯見其不思悔改，自制力亦顯不佳；惟另考
    量被告於犯後已坦承犯行，而其施用毒品行為於本質上係屬
    自我戕害行為，反社會性之程度應屬較低等一切情狀，量處
    如主文所示之刑，以資懲儆。
據上論斷，應依刑事訴訟法第273 條之1 第1 項、第299 條第1
項前段，毒品危害防制條例第10條第1 項，刑法第11條前段、第
47條第1 項，判決如主文。
本案經檢察官鄧媛到庭執行職務。
中　　華　　民　　國　　96　　年　　4 　　月　　10　　日
                  刑事第十二庭法  官  林淑婷
以上判決正本證明與原本無異。
如不服本判決，應於送達後十日內，向本院提出上訴狀。
                              書記官  林金良
中　　華　　民　　國　　96　　年　　4 　　月　　12　　日
附錄本案論罪科刑法條全文：
毒品危害防制條例第十條
施用第一級毒品者，處六月以上五年以下有期徒刑。
施用第二級毒品者，處三年以下有期徒刑。
